# 海外子公司商誉摊销问题

提问人：banqi79 时间：2017-08-27 11:34:08
请教陈版主和各位老师，如果母公司是中国A股上市公司，其美国子公司有一笔收购，确认了商誉。根据美国的税法，商誉可以摊销，并在税前抵扣。当年摊销额 100 ，税率40%。但是，根据中国会计准则，商誉初始不确认递延所得税负债，那么后续即使根据美国税法可以税前抵扣，也不应该确认递延所得税 40 （100*40%），理由是，初始豁免确认，但是后续的摊销额是在初始豁免确认的额度内，所以无需确认。只是在，披露所得税时，需要有一个调节项目，未确认的递延所得税负债（来自于海外子公司商誉的摊销）。由于，中国会计准则未明确此类会计处理，我是参考IAS12的处理方法。请问我的理解是否正确？谢谢！

回答人：chenyiwei
如果当地税法允许商誉的摊销在税前扣除，则这部分商誉的摊销是可以确认对应的递延所得税负债的，这与商誉初始确认时不确认递延所得税负债不矛盾。
21B Deferred tax liabilities for taxable temporary differences relating to goodwill are, however, recognised to the extent they do not arise from the initial recognition of goodwill. For example, if in a business combination an entity recognises goodwill of CU100 that is deductible for tax purposes at a rate of 20 per cent per year starting in the year of acquisition, the tax base of the goodwill is CU100 on initial recognition and CU80 at the end of the year of acquisition. If the carrying amount of goodwill at the end of the year of acquisition remains unchanged at CU100, a taxable temporary difference of CU20 arises at the end of that year. Because that taxable temporary difference does not relate to the initial recognition of the goodwill, the resulting deferred tax liability is recognised.

提问人：banqi79 时间：2017-08-28 10:34:35
但是商誉减值的递延所得税，应该就不确认了，对吧？因为直接是来自于初始确认的。

回答人：chenyiwei
是。